Minutes et répertoires du notaire Claude CHODRON, 22 janvier 1804 - décembre 1813 (étude XV)
Archives nationales
- Répertoire(s) de Claude CHODRON, 1804 - 1813; MC/RE/XV/16 - MC/RE/XV/19
  - Répertoire. 1810, 1er septembre - 1813, 1er septembre 1810 - 1813; MC/RE/XV/19
    - Inventaire après décès de Madelaine-Françoise Berton veuve de Simon Thomas rue du Petit Carreau., 30 septembre 1811
      inventaire après décès; Petit-Carneau (rue du); Berton, Madeleine-Françoise; Thomas, Simon
    - Inventaire après décès de Jean-Daniel Bader rue du Faubourg Saint-Martin., 3 octobre 1811
      inventaire après décès; Faubourg-Saint-Martin (rue du); Bader, Jean-Daniel
    - Inventaire après décès de Claude Buzelin rue du Faubourg Saint-Martin, 4 octobre 1811
      inventaire après décès; Faubourg-Saint-Martin (rue du); Buzelin, Claude
    - Inventaire après décès de Jeanne-Adelaïde Dufrancastel rue d'Aboukir, 10 octobre 1811
      inventaire après décès; Aboukir (rue d'); Dufrancastel, Jeanne-Adelaïde
    - Inventaire après décès de Louis-Jean-Pierre Viel de Lunas rue du Faubourg Saint-Denis, n°109, 24 octobre 1811
      inventaire après décès; Faubourg-Saint-Denis (rue du); Viel de Lunas, Louis-Jean-Pierre
    - Inventaire après décès de Jean-Baptiste-Antoine Chardon de Vanieville rue de la Tour d'Auvergne, 6 novembre 1811
      inventaire après décès; La-Tour-d'Auvergne (rue de); Chardon de Vanievielle, Jean-Baptiste-Antoine
    - Inventaire après décès de Jean-François-Crisosthome Hervieu rue du Faubourg Saint-Martin, 17 décembre 1811
      inventaire après décès; Faubourg-Saint-Martin (rue du); Hervieu, Jean-François-Chrysostôme
    - Inventaire après décès de Marie-Henriette Lepeltier femme de Etienne-François Laferriere rue Neuve SainteEtienne., 30 décembre 1811
      inventaire après décès; Neuve-Saint-Etienne (rue); Lepeltier, Marie-Henriette; Laferrière, Etienne-François
    - Inventaire après décès de Jacques Babelet tailleur d'habit rue du Faubourg Saint-Martin n° 21, 2 janvier 1812
      inventaire après décès; Faubourg-Saint-Martin (rue du); Babelet, Jacques
    - Inventaire après décès de Narcisse-François Lelair dit Lépine, avenue de Neuilly, n° 14., 6 janvier 1812
      inventaire après décès; Neuilly (avenue de); Lelair, Narcisse-François; Lépine, Narcisse-François
    - Inventaire après décès de Louis-Balthazard Schuchard rue d'Aboukir, n° 7., 22 janvier 1812
      inventaire après décès; Aboukir (rue d'); Schuchard, Louis-Balthazard
    - Inventaire après décès de François Moizard rue de Cléry, n° 43, 18 février 1812
      inventaire après décès; Cléry (rue de); Moizard, François
    - Inventaire après décès de Charles-René Jouneaulx rue de la Chaise, n° 4, faubourg Saint-Germain., 18 mars 1812
      inventaire après décès; Chaise (rue de la); Jouneaulx, Charles-René
    - Inventaire après décès de Louis Fossard rue de La Tour d'Auvergne., 31 mars 1812
      inventaire après décès; La-Tour-d'Auvergne (rue de); Fossard, Louis
    - Inventaire après décès de Jean-Jacques Deschasnet, petite rue Saint-Jean, Faubourg Saint-Denis., 11 avril 1812
      inventaire après décès; Saint-Jean-de-Latran (petite rue); Deschasnet, Jean-Jacques
    - Inventaire après décès de Marie Dorvigny, domicilée à Versailles, fait par suite à Paris, rue Christine., 27 avril 1812
      inventaire après décès; Christine (rue); Versailles (Yvelines); Dorvigny, Marie
    - Inventaire après décès de Jacques Ragondet rue Boucherat, 1er mai 1812
      inventaire après décès; Boucherat (rue); Ragondet, Jacques
    - Procès-verbal afin d'inventaire après décès de Marie-Anne Breton épouse de Jacques-Mathias Hauterre, rue Coquenard., 2 mai 1812 - 5 mai 1812
      inventaire après décès; Coquenard (rue); Breton, Marie-Anne; Hauterre, Jacques-Mathias
    - Inventaire après décès de d'Adrien Dusuel et de Marie-Anne-Josèphe Bouchez sa femme veuve de Jean-François Gallet rue de Cléry, n° 74., 23 mai 1812
      inventaire après décès; Cléry (rue de); Dusuel, Adrien; Bouchez, Marie-Anne-Josèphe; Gallet, Jean-François
    - Inventaire après décès de Jean Devaux rue Fontaine au Roi., 14 juillet 1812
      inventaire après décès; Fontaine-au-Roi (rue de la); Devaux, Jean
    - Inventaire après décès de Elizabeth-Hélène Buhot rue de la Fidélité, Faubourg Saint-Denis, 1er août 1812
      inventaire après décès; Fidélité (rue de la); Buhot, Elizabeth-Hélène
    - Inventaire après décès de Geneviève Parc veuve de Jean-Denis Magdeleine, rue de Cléry n°36, 25 août 1812
      inventaire après décès; Cléry (rue de); Parc, Geneviève; Magdeleine, Jean-Denis
    - Procès-verbal à fin d'inventaire après décès Marie-Jeanne Allard femme d'Antoine Meyniel rue du Cadran., 28 août 1812
      inventaire après décès; Cadran (rue du); Allard, Marie-Jeanne; Meyniel, Antoine
    - Inventaire après décès de Anne-Louise Guenot femme de Jean Cabrespine passage du Caire., 29 septembre 1812
      inventaire après décès; Caire (passage du); Guenot, Anne-Louise; Cabrespine, Jean
    - Inventaire après décès de Madeleine-Marie-Olympiade Rocque, femme de Guillaume-Athanase Divry rue Deux Portes Saint-Sauveur, 5 octobre 1812
      inventaire après décès; Deux-Portes-Saint-Sauveur (rue des); Rocque, Madeleine-Marie-Olympiade; Divry, Guillaume-Athanase
    - Inventaire après décès de Jacques-Antoine Bouvier-Dumolard rue des Minimes., 19 octobre 1812
      inventaire après décès; Minimes (rue des); Bouvier-Dumolard, Jacques-Antoine
    - Procès-verbal afin d'inventaire après décès d'Etienne-Louis Rousseau rue du Faubourg du Temple, 27 octobre 1812
      inventaire après décès; Faubourg-du-Temple (rue du); Rousseau, Etienne-Louis
    - Inventaire après décès de Marie-Jeanne Bongourd femme de Jacques Desroches rue des Vieux Augustins, 7 décembre 1812
      inventaire après décès; Vieux-Augustins (rue des); Bongourd, Marie-Jeanne; Desroches, Jacques
    - Inventaire après décès de Antoinette-Thérèse Richard femme de Gervais Martineau rue du Faubourg du Temple, 17 décembre 1812
      inventaire après décès; Faubourg-du-Temple (rue du); Richard, Antoinette-Thérèse; Martineau, Gervais
    - Inventaire pour parvenir au divorce entre Charles Bady Nosmont et Marie-Élisabeth-Catherine Leverd demeurant à Choisy sur Seine, 28 décembre 1812
      inventaire; Choisy-le-Roi (Val-de-Marne); Bady Nosmont, Charles; Leverd, Marie-Élisabeth-Catherine
    - Inventaire après décès de Marie-Madeleine Rose femme de François-Pierre-Gaston Jolly rue Pavée Saint-Sauveur, 4 janvier 1813
      inventaire après décès; Pavée-Saint-Sauveur (rue); Rose, Marie-Madeleine; Jolly, François-Pierre-Gaston
    - Inventaire après décès de Jacques-René-Aimable Charralier rue du Colombier, n° 19, 6 janvier 1813
      inventaire après décès; Colombier (rue du); Charralier, Jacques-René-Aimable
    - Inventaire après décès de Bernard-Edouard Parques et de Sophie-Perrine Bordager rue des Piliers de la Tonnellerie., 11 janvier 1813
      inventaire après décès; Tonnellerie (piliers de la); Parques, Bernard-Edwards; Bordager, Sophie-Perrine
    - Inventaire après décès de Geneviève Bozon femme de Pierre-François-Olivier Aubert rue des Martyrs, 8 février 1813
      inventaire après décès; Martyrs (rue des); Bozon, Geneviève; Aubert, Pierre-François-Olivier
    - Inventaire après décès de Marie-Placide Hauvet femme de Jean Louis, boulevard du Temple, 10 février 1813
      inventaire après décès; Temple (boulevard du); Hauvet, Marie-Placide; Louis, Jean
    - Inventaire après décès de Louis Sartoris rue de Clichy, 11 février 1813
      inventaire après décès; Clichy (rue de); Sartoris, Louis
    - Inventaire après décès de Guillaume Vianay rue de la Grande Truanderie, 11 février 1813
      inventaire après décès; Grande-Truanderie (rue de la); Vianay, Guillaume
    - Inventaire après décès de Jean Le Gage rue Saint-Denis, n° 357., 15 mars 1813
      inventaire après décès; Saint-Denis (rue); LeGage, Jean
    - Inventaire après décès de Louis Boccardi rue Neuve des Petits Champs, 23 mars 1813
      inventaire après décès; Neuve-des-Petits-Champs (rue); Boccardi, Louis
    - Inventaire après décès de Margueritte-Suzanne Pelisson femme de Jacques-Romain Baudouin rue du Faubourg Saint-Martin, 5 avril 1813
      inventaire après décès; Faubourg-Saint-Martin (rue du); Pelisson, Margueritte-Suzanne; Baudouin, Jacques-Romain
    - Inventaire après décès de Claudine Carle, femme de Laurent Demeurs rue du Caire, 6 avril 1813
      inventaire après décès; Caire (rue du); Carle, Claudine; Demeurs, Laurent
    - Inventaire après décès de Louis Delarbre rue Montholon, 9 avril 1813
      inventaire après décès; Montholon (rue de); Delarbre, Louis
    - Inventaire après décès de Edmée-Marguerite Petit veuve de Jean-Baptiste Cochin, rue du Faubourg Saint-Denis, n°60, 4 mai 1813
      inventaire après décès; Faubourg-Saint-Denis (rue du); Petit, Edmée-Marguerite; Cochin, Jean-Baptiste
    - Inventaire après décès de Dominique Girard rue Mandar, 6 mai 1813
      inventaire après décès; Mandar (rue); Girard, Dominique
    - Inventaire après décès de Charles Robin de La Jonchère, Galerie du Théâtre Français, palais du Tribunat., 11 mai 1813
      inventaire après décès; Palais Royal; Théâtre-Français (galerie du); Robin de La Jonchère, Charles
    - Inventaire après décès de Pierre-François Bené rue du Caire, 20 mai 1813
      inventaire après décès; Caire (rue du); Bené, Pierre-François
    - Inventaire après décès de Louis Coste rue Mauconseil, 25 mai 1813
      inventaire après décès; Mauconseil (rue); Coste, Louis
    - Inventaire après décès de Jeanne Jacob femme d'Alexis-Prosper Dagand rue des Trois Bornes, 8 juin 1813
      inventaire après décès; Trois-Bornes (rue des); Jacob, Jeanne; Dagand, Alexis-Prosper
    - Inventaire après décès de Claude-François Droz rue Salle au Comte, 12 juin 1813
      inventaire après décès; Salle-au-Comte (rue); Droz, Claude-François
    - Inventaire après décès de François Maupin rue de la Réale, 24 juin 1813
      inventaire après décès; Réale (rue de la); Maupin, François
    - Inventaire après décès de Pierre Marcoux rue Saint-François au Marais, 28 juin 1813
      inventaire après décès; Neuve-Saint-François (rue); Marcoux, Pierre
    - Inventaire après décès de Jean-Jacques Tourneisen rue Taranne, 30 juin 1813
      inventaire après décès; Taranne (rue); Tourneisen, Jean-Jacques
    - Inventaire après décès de Jean-Baptiste-Joseph Martin, rue du Faubourg Saint-Martin, n° 172, 27 juillet 1813
      inventaire après décès; Faubourg-Saint-Martin (rue du); Martin, Jean-Baptiste-Joseph
    - Inventaire après décès de Guillaume Dubois rue Cerutti, 31 juillet 1813
      inventaire après décès; Cerutti (rue); Dubois, Guillaume
    - Inventaire après décès de Claude-Nicolas Guignard rue du Sentier, 2 août 1813
      30 avril 1838, liquidation, Catherine Sophie Baudouin, son épouse, veuve en 2è noces de Marie Joseph Antoine Haycinthe Valentin Hoffelmayer, demeurant à Paris, rue du Sentier, n° 6, RE/XV/25. 17 juillet 1841, état liquidatif, RE/XV/26.
      inventaire après décès; liquidation; Sentier (rue du); Guignard, Claude-Nicolas; Hoffelmayer, Marie Joseph Antoine Haycinthe Valentin; Baudouin, Catherine Sophie
    - Inventaire après décès de Jeanne-Marie Vaniere, femme de Jean-Etienne Vaniere, rue Taitbout, 4 août 1813
      inventaire après décès; Taitbout (rue); Vanière, Jeanne-Marie; Vanière, Jean-Etienne
    - Inventaire après décès de Jacques Tissot rue du Petit Lion Saint-Sauveur, 5 août 1813
      inventaire après décès; Petit-Lion-Saint-Sauveur (rue du); Tissot, Jacques
    - Inventaire après décès de Michel-Ange Cambiaso rue Bellechasse, 14 août 1813
      inventaire après décès; Bellechasse (rue de); Cambiaso, Michel-Ange
    - Procès-verbal afin d'inventaire après décès de Nicolas Lesage rue Neuve Saint-Sauveur, 9 septembre 1813 - 17 septembre 1813
      inventaire après décès; Neuve-Saint-Sauveur (rue); Lesage, Nicolas
    - Procès-verbal afin d'inventaire après décès de Joseph-Antoine Isaac et de Louise-Margueritte Barrois sa femme rue de Lancry., 14 septembre 1813 - 11 octobre 1813
      inventaire après décès; Lancry (rue de); Isaac, Joseph-Antoine; Barrois, Louise-Margueritte
    - Inventaire après décès de Jean-Antoine Astier rue de Bonne Nouvelle, 16 septembre 1813
      inventaire après décès; Astier, Jean-Antoine
    - Inventaire après décès de Louis-Auguste Bouvier Dumolard, rue de Turenne, 9 octobre 1813
      inventaire après décès; Turenne (rue de); Bouvier Dumolard, Louis-Auguste
    - Procès-verbal et inventaire après décès de Jean Himme rue du Faubourg Saint-Martin. Marie-Anne Bideux, sa veuve., 15 octobre 1813 - 23 octobre 1813
      inventaire après décès; Faubourg-Saint-Martin (rue du); Himme, Jean; Bideux, Marie-Anne
    - Inventaire après décès de Catherine-Thérèse Le Clerc veuve de René-Achille Thevenot rue Mouffetard, 22 novembre 1813
      inventaire après décès; Mouffetard (rue); Leclerc, Catherine-Thérèse; Thevenot, René-Achille
    - Inventaire après décès de Eugène-Martin Yzquierdo de Rivera rue de Richelieu, 25 novembre 1813
      inventaire après décès; Richelieu (rue de); Izquierdo de Rivera, Eugène-Martin
    - Inventaire après décès de Jean-Paul Lafargue rue Saint-Denis, n° 241, 4 décembre 1813
      inventaire après décès; Saint-Denis (rue); Lafargue, Jean-Paul
    - Inventaire après décès de Madeleine-Victoire Guerin, veuve Louis Delarbe, rue Montholon, 11 décembre 1813
      inventaire après décès; Montholon (rue de); Guerin, Madeleine-Victoire; Delarbe, Louis
    - Inventaire après décès de Pierre La Thuille rue du Faubourg Saint-Martin, 24 décembre 1813
      inventaire après décès; Faubourg-Saint-Martin (rue du); La Thuille, Pierre
    - Inventaire après décès de François-Claude-Michel-Benoist Le Camus de Neville rue du Bac, n° 97, 30 décembre 1813
      inventaire après décès; Bac (rue du); Le Camus de Neville, François-Claude-Michel-Benoît